Elias Shikh Alshabab

E-mail: elias.shkshb1991@gmail.com § Website: https://elias011.github.io/El-Resume-cv/ § Phone: 0682404600

Netherlands / Zaandam

PERSONAL SUMMARY

Ik ben een flexibel persoon in staat zich aan te passen aan nieuwe omstandigheden, gemotiveerd en technologisch ingesteld. Vaardig in automation-QA-testen, teststrategie-implementatie, testplan-ontwikkeling, testuitvoering en bug-tracking. Ik kan goed samenwerken met ontwikkelaars en projectmanagers om mijlpalen te bereiken en ervoor te zorgen dat aan de verwachtingen van klanten wordt voldaan met hoogwaardige software-oplossingen. Verder heb ik ervaring met de agile methodologie van werken en het scrum-framework

WORK EXPERIENCES

Magnetic Field BV & PSA Peugeot Citroën Group, Amsterdam-Netherlands

August 2018 — Present

Automation Developer

Bijdragen aan de totstandkoming van (Funnel Inspector) project. In deze rol zijn mijn verantwoordelijkheden onder meer:

- Ontwerpen, opbouwen en onderhouden van testomgeving met behulp van testautomatiseringsframeworks
- Ontwikkelen van automatiseringstest-verslagen op een manier die informatief en toegankelijk is voor het marketingteam
- Bijdragen aan het maken van een database met MySQL om de testresultaten op te slaan

Klikkie BV, Amsterdam-Netherlands

April 2018 — Present

QA Tester & Automation Developer

- Creëren van effectieve teststrategieën
- Uitvoeren van testcases (handmatig of geautomatiseerd) en analyseren van resultaten
- Evalueren van productcode aan de hand van specificaties
- Organiseren van tests die door het team van ontwikkelaars worden uitgevoerd
- Ontwikkelen van automatiseringstest-verslagen over bugs en fouten
- Werken in agile environment & scrum-framework

Sham Office Engineering,Syria-Hama-Mahardah

2009 - 2010

Office Manager

- Tekstverwerking en typen
- Sorteren en archiveren
- Kopiëren en samenvoegen
- Verslaglegging

Flias Shikh Alshahah

- Afspraken plannen
- Tekenen met AutoCAD

Accad Centre, Syria-Hama-Mahardah

2008 - 2009

IT technical support officer

- Installeren en configureren van computerhardware, -besturingssystemen en -programma's
- Monitoren en onderhouden van computersystemen en netwerk
- o Ondersteunen van de uitrol van nieuwe programma's
- Testen en evalueren van nieuwe technologie

VOLUNTEER WORK

Ziekenhuistolk

Zaans Medisch Centrum, Zaandam/Netherlands

- Vertalen van het gesprek tussen artsen en patiënten van Arabisch naar Nederlands / Nederlands naar Arabisch
- Patiënten helpen met het invullen van ziekenhuisformulieren
- Patiënten helpen meer te begrijpen over hun operaties/li>

EDUCATION

Web Development

August 2017 — March 2018

Hack Your Future/Amsterdam

Hack Your Future is een codeerschool (stichting) die onderwijs geeft in computer-programmeren aan vluchtelingen in 4 landen in Europa. Het curriculum bevat de fundamenten HTML, CSS, Node, React, Express en Databasing in MySQL/MongoDB.

hackyourfuture.net

Bachelor's degree in International Law and Legal Studies

September 1993 — September 1996

University of Aleppo/Syria

- International Crimes
- Settlement of international disputes

LANGUAGES

- Engles(Uitstekend)
- Nederlands (Goed)
- Arabisch (Moedertaal)

SKILLS & PROFICIENCY

Testcafe - Selenium - Node.js - HTML5 & CSS

Elias Shikh Alshabab

REFERENCES

Mr. Uri Roos, CTO of Klikkie B.V.

Email: uri@klikkie.nl Phone: +31 624665511

Mr. Jeffrey Dorrestij**n**, Founder Magnetic Field

Email: jeffrey@magneticfield.nl

Phone: +316 52592669

Elias Shikh Alshabab 3